【裁判字號】    97,審訴,2036
【裁判日期】    980116
【裁判案由】    清償借款
【裁判全文】
臺灣臺北地方法院民事判決            97年度審訴字第2036號
原      告  新加坡商星展銀行股份有限公司
法定代理人  乙○○
訴訟代理人  丙○○
被      告  至昇股份有限公司
兼法定代理  甲○○
人
當事人間請求清償借款事件，經本院於中華民國98年1 月6 日言
詞辯論終結，判決如下：
    主      文
被告應連帶給付原告新台幣肆佰陸拾玖萬零壹佰陸拾貳元，及自
民國九十七年四月十日起至清償日止，按年息百分之六點八七五
計算之利息，並自民國九十七年五月十一日起至清償日止，逾期
在六個月以內者，按上開利率百分之十，逾期超過六個月者，超
過部分按上開利率百分之二十計付違約金。
訴訟費用新台幣肆萬柒仟伍佰拾元由被告連帶負擔。
本判決於原告以新台幣壹佰陸拾萬元為被告供擔保後，得假執行
。
    事實及理由
甲、程序方面：
    兩造業於約定書第十三條約定合意以本院為第一審管轄法院
    ，有約定書在卷可稽，故本院自有管轄權，合先敘明。
乙、得心證之理由：
一、原告主張：
  (一)原告新加坡商星展銀行股份有限公司依據銀行法第五十八條
    及金融機構合併法第五條、第十六條、第十八條規定，自民
    國97年5月24日起概括承受寶華商業銀行股份有限公司之資
    產、負債及營業（不含保留資產及保留負債）並繼續營業，
    相關權利義務自由原告概括承受。
  (二)被告至昇股份有限公司（下稱至昇公司）邀同被告甲○○為
    連帶保證人，分別於96年11月2日及96年11月7日向寶華商業
    銀行股份有限公司，借款新台幣（下同）4,000,000元、
    4,000,000元，借款期間各自96年11月2日起至97年4月30 日
    止、96年11月7日起至97年5月5日止，利息均按原告基準利
    率加碼0.956％計算（現為6.875％），並約定如未按期清償
    ，逾期清償在六個月以內者，按上開利率10％，逾期超過六
    個月者，起過部份按上開利率20％計付違約金；如有任何一
    宗債務不依約清償本金或付息者，債務視為全部到期。詎被
    告至昇公司就上開借款僅償還本息至97年4月10日起即未依
    約清償，依約定書第五條第一款約定，債務視同全部到期，
    分別尚欠本金2,281,548元、2,408,614元暨利息、違約金等
    迄未給付。而被告甲○○既為連帶保證人，依約自應負擔連
    帶清償責任。為此本於消費借貸及連帶保證契約之法律關係
    ，起訴請求被告連帶返還借款本息及違約金等語。並聲明：
    除假執行供擔保金額外，如主文所示。
二、被告則辯以：被告確實有欠款，惟希望可展期償還等語。並
    聲明：原告之訴及假執行之聲請均駁回。
三、兩造不爭執之事實：
    本件原告主張如前一所述之事實，已據其提出行政院金融監
    督管理委員會函、授信綜合額度契約書、約定書、動撥通知
    書、開發國內遠（即）期不可撤銷信用狀兼撥款申請書、一
    般放款全部查詢單、一般放款往來明細查詢單及原告牌告利
    率表為證，被告對此於本院98年1月6日言詞辯論期日為不爭
    執，自堪信原告主張為真實。至於被告雖辯稱希望可展期還
    款等語；但查，原告並未同意與其協商，且被告對於其目前
    困境為何，並未舉證以為證明，據此，本院亦無由依民事訴
    訟法第三百九十六條規定為分次履行或定履行期間之判決。
    被告此部所辯，尚無足取。
四、從而，原告依消費借貸及連帶保證契約之法律關係，請求被
    告連帶給付借款本息、違約金如主文第一項所示，為有理由
    ，應予准許。
五、訴訟費用之負擔：本件第一審裁判費為47,530元，應由被告
    連帶負擔，爰確定如主文第二項所載。
丙、假執行之宣告：
    原告陳明願供擔保，請求宣告假執行，核無不合，茲酌定擔
    保金額，予以准許。
丁、結論：原告之訴為有理由，並依民事訴訟法第八十五條第二
    項、第三百九十條第二項，判決如主文。
中    華    民    國    98    年    1     月    16    日
                  民事第六庭  法  官  賴錦華
以上正本係照原本作成。
如對本判決上訴，須於判決送達後二十日之不變期間內，向本院
提出上訴狀。
中    華    民    國    98    年    1     月    16    日
                              書記官  張馨文


司法院資訊處製作；財團法人民間司法改革基金會備份。
